【裁判字號】    89,上易,1545
【裁判日期】    890801
【裁判案由】    贓物等
【裁判全文】
臺灣高等法院高雄分院刑事判決    八十九年度上易字第一五四五號
    上  訴  人  臺灣高雄地方法院檢察署檢察官
    被      告  丙○○
    被      告  乙○○
右上訴人因被告贓物等案件，不服臺灣高雄地方法院八十九年度易字第一八九九號，
中華民國八十九年八月一日第一審判決（起訴案號：臺灣高雄地方法院檢察署八十九
年度偵字第一二四○號）提起上訴，本院判決如左：
判決如左：
    主  文
原判決撤銷。
丙○○竊盜，處罰金伍仟元，如易服勞役，以參佰元折算壹日。
乙○○故買贓物，累犯，處罰金伍仟元，如易服勞役，以參佰元折算壹日。
    事  實
一、丙○○意圖為自己不法之所有，於八十八年十一月十一日，在高雄縣林園鄉○○○路群武鋼構牆壁旁，竊取甲○○所有未懸掛車牌引擎號碼ＳＡ２５ＡＹ—１０
７０４７號機車一部，得手後留供己用，復於八十八年十一月十五日，在高雄縣
    林園鄉○○路王公廟前，以新台幣（下同）二千元之價格，販售予知情之乙○○
    （曾於民國七十年間，因搶奪搶劫軍法案件，經最高法院判處無期徒刑，褫奪公
    權終身確定，嗣經減刑為有期徒刑十五年三月，褫奪公權十年，於八十五年五月
    十三日執行完畢）騎用，嗣於八十八年十二月二十一日，乙○○騎乘該未懸掛車
    牌機車途經高雄縣林園鄉○○○路九號前，為警查獲。
二、案經高雄縣警察局林園分局移送檢察官偵查起訴。
    理  由
一、訊之被告丙○○、乙○○均堅決否認右揭竊盜或故買贓物犯行，被告丙○○辯稱
    ：該機車放在水溝旁已經幾個月了，沒掛車牌，我認為是他人丟棄之機車，我看
    該機車外殼還不錯，所以才牽去修理，當作交通工具，後來購買機車，才把那部
    機車交給乙○○使用，收取新台幣（下同）二千元修理費，我以為該機車係他人
    丟棄之物云云。被告乙○○則辯稱：我不知道該機車是贓車，因我與丙○○是好
    朋友，他機車是要給我騎用，但要我付二千元之修理費，丙○○有告訴我說機車
    是他撿回來整理的云云。惟查：
（一）引擎號碼ＳＡ２５ＡＹ—１０７０４７號、汽缸容量124CC黑色光陽機車係被
      害人甲○○於八十八年八月九日上午七時許，在高雄縣林園鄉○○村○○○路
      十八號前失竊之事實，業據被害人甲○○於警訊時指述甚詳，並有其領回機車
      所出具之贓物認領保管收據及車輛竊盜詳細資料畫面附警卷可稽，是該機車確
      屬贓物無疑。
（二）被害人甲○○所有上開失竊之重機車係一九九六年份出廠，該部機車至警查獲
      時車齡僅三年，價值二、三萬元一事，為被害人甲○○陳明，並有車輛竊盜詳
      細資料畫面可按，而被告丙○○不諱言該機車放在水溝旁外殼還不錯，且其於
      本院中提出該機車之送修估價單，該機車送修部分僅前輪胎、後輪胎及主開關
      三部分等情，足認該機車係出廠三年堪用之中古車，應係仍有相當財產價值，
      客觀上並不足以使人誤信該機車係他人所丟棄不用之物，被告所辯伊以為該機
      車係他人所丟棄云云，不足採信，雖被告丙○○所舉證人王啟全於原審證稱，
      我依照該部機車的情形判斷，應是沒有人要的，因機車很破爛了等語，查與該
      機車車齡僅三年，外殼不錯，修理項目僅三項，且修理費用僅二千餘元即可使
      用，並非很破爛之情形不符，要係迴護被告之詞，自非可採。
（三）上開機車既非他人丟棄之物，已如前述，被告丙○○乘占有人不備之際，將之
      據為己有，送修並予處分，顯有不法所有之意圖，其有竊盜之故意及竊盜犯行
      已明。
（四）上開竊失後之機車既係贓物，如前所述，被告乙○○向丙○○取得該機車時，
      該機車並未懸掛車牌，復無任何來源證明，竟以二千元予買受騎用，其有贓物
      故買犯行，亦堪認定。
二、核被告所為，丙○○係犯刑法第三百二十條第一項之竊盜罪；乙○○係犯刑法第
    三百四十九條第二項之故買贓物罪。查被告乙○○於七十年間，因搶奪搶劫軍法
    案件，經最高法院判處無期徒刑，褫奪公權終身確定，嗣經減刑為有期徒刑十五
    年三月，褫奪公權十年，於八十五年五月十三日執行完畢之事實，有台灣高等法
    院被告全國前案紀錄表及台灣高雄地方法院檢察署刑案資料查註紀錄表各一份附
    卷可憑，其於有期徒刑執行完畢後，五年內再犯有期徒刑以上之本罪，為累犯，
    應依法加重其刑。
三、原審未予詳查，遽為被告二人無罪之諭知，容有未洽，檢察官上訴意旨，執此指
    摘原判決不當，為有理由，自應由本院將原判決撤銷改判。審酌被告二人犯罪動
    機、目的、手段，所生危害，機車已還被害人及犯後態度等一切情狀，均量處罰
    金五千元，並諭知易服勞役之折算標準。
據上論結，應依刑事訴訟法第三百六十九條第一項前段、第三百六十四條、第二百九
十九條第一項前段，刑法第三百二十條第一項、第三百四十九條第二項、第四十七條
、第四十二條第二項，罰金罰鍰提高標準條例第一條前段、第二條，判決如主文。
本案經檢察官林炎昇到庭執行職務。
中    華    民    國     八十九     年       十       月     二十     日
                              臺灣高等法院高雄分院刑事第八庭
                                  審判長法官  郭雅美
                                        法官  張盛喜
                                        法官  莊飛宗
右正本證明與原本無異。
不得上訴。
                                      書記官  張宗芳
中    華    民    國     八十九     年       十       月    二十三    日
附錄本案論罪科刑法條：
刑法第三百二十條第一項
意圖為自己或第三人不法之所有，而竊取他人之動產者，為竊盜罪，處五年以下有期
徒刑、拘役或五百元以下罰金。
刑法第三百四十九條第二項
搬運、寄藏、故買贓物或為牙保者，處五年以下有期徒刑、拘役或科或併科一千元以
下罰金。
                                                                        Ｄ


司法院資訊處製作；財團法人民間司法改革基金會備份。
